臺灣彰化地方法院刑事判決　　　　　　 96年度簡上字第181號
上　訴　人
即　被　告　丁○○
上列上訴人因傷害案件，不服本院九十六年度員簡字第三四八號
中華民國九十六年六月二十六日第一審簡易判決（原起訴案號：
九十六年度偵字第三九四八號），本院管轄第二審合議庭判決如
下︰
    主  文
原判決撤銷。
丁○○傷害人之身體，處拘役參拾日，如易科罰金，以新臺幣壹
仟元折算壹日；減為拘役拾伍日，如易科罰金，以新臺幣壹仟元
折算壹日。
    事  實
一、丁○○於民國九十六年一月十四日晚上七時三十分許，在彰
    化縣永靖鄉○○路○段二八八號前，因見甲○○與其配偶丙○○聊天，乃在馬路上罵甲○○，又上前拉扯甲○○頭髮並
    基於傷害之犯意，徒手毆打甲○○，致甲○○因此受有胸痛
    、手表淺損傷、臉及頭皮之表淺損傷等傷害。
二、案經甲○○訴由彰化縣警察局員林分局報請臺灣彰化地方法
    院檢察署檢察官偵查起訴。
        理  由
一、訊據上訴人即被告丁○○（以下簡稱被告）固坦承有於上揭
    時、地拉扯告訴人甲○○頭髮之事實不諱，惟矢口否認有何
    傷害犯行，辯稱：當時是告訴人先拿鐵棍打我，我才拉告訴
    人的頭髮，我並沒有毆打告訴人云云。惟查，上開事實業據
    證人即告訴人甲○○於本院審理時證稱：九十六年一月十四
    日晚上七點半我跟丙○○、乙○○及我的兩個小孩在彰化縣
    永靖鄉○○路○段288號前吃東西，當天我們在那裡吃東西聊
    天很高興，小孩在那裡玩，之後丁○○在路上開始罵我一些
    很難聽的話，當時大家都有聽到，丁○○罵完之後，就拉住
    我的頭髮，將我壓在地上，又用手打我的頭及臉，當時我的
    頭髮被丁○○拉住，她並打我，所以我沒有辦法打她，之後
    碳烤店的老闆報警，而乙○○、丙○○將我們兩人拉開，我
    就起來了。當時我有受傷，警察有問我是否有受傷，我說我
    要告訴，警察就要我去驗傷，丁○○也說她有傷，警察也叫
    她去驗傷。當天並沒有人拿鐵棍打人，警察來的時候，丁○○也說有鐵棍，但是警察並沒有找到等語；核與證人乙○○
    到庭證稱：九十六年一月十四日當天我跟丙○○、燒烤店的
    老闆及甲○○和她的兩個小朋友在燒烤店，丁○○到那裡時
    就在馬路上罵甲○○，我們在場的人是聽到罵很大聲。罵完
    之後丁○○跑過來跟甲○○發生拉扯，當時她們兩人手上沒
    有拿東西，丁○○是徒手抓住甲○○的頭髮，用手打甲○○
    的身體及頭部，甲○○並沒有拿鐵棍打丁○○，當時她們兩
    人打到地上，我就跟丙○○將她們兩人拉開，之後有報警，
    甲○○有說她有受傷，她說頭暈暈的，警察有叫她去驗傷等
    語及證人丙○○於本院審理時到庭證稱：九十六年一月十四
    日當天晚上，我跟乙○○及甲○○，在彰化縣永靖鄉○○路
    ○段二八八號前喝酒、聊天。那天我沒有面對丁○○，我是
    背向她，所以我看不清楚，當我回過神時，我看丁○○跟甲○○互相扭打起來，他們是徒手打的，丁○○抓甲○○的頭
    髮，甲○○有無打丁○○我沒有看到。之後我就跟乙○○去
    將他們兩人拉開。拉開之後他們兩人就各自報警，她們兩人
    有無受傷我沒有注意看。【問：為何你在警詢時說你有看到
    被告丁○○抓住告訴人甲○○的頭髮，然後用手毆打甲○○
    的頭部，現在卻說沒有看到？（提示丙○○警詢筆錄第二頁
    ）】我在警詢的時候做的筆錄事實在的，我確實有看到丁○○用手打甲○○。【問：為何你在警局說你看到告訴人甲○○頭皮有紅腫，現在為何說沒有看到，何者實在？（提示警
    詢筆錄第二頁）】我在警局說的時候實在等語相符，此外並
    有員生醫院診斷書一份及照片二幀在卷可稽，是以被告辯稱
    係告訴人先拿鐵棍打伊，伊才拉告訴人的頭髮，伊並沒有毆
    打告訴人云云，顯係事後卸責之詞，不足採信，本件事證已
    臻明確，被告犯行堪予認定。
二、核被告所為，係犯刑法第二百七十七條第一項之傷害身體罪
    。原審以被告傷害犯行事證明確，據以論罪科刑，固非無見
    ，然未及審酌被告有中華民國九十六年罪犯減刑條例之適用
    ，被告雖以其並未傷害告訴人，原判決認事用法有所違誤為
    由提起上訴請求撤銷改判，惟原審認被告傷害犯行事證明確
    ，據以論罪科刑，並參酌被告犯罪之動機、目的、手段、告
    訴人所受之傷勢、迄今未能與告訴人達成和解等一切情狀，
    判處被告拘役三十日，並依刑法第四十一條第一項前段之規
    定諭知易科罰金之折算標準，量刑並無違誤或不當之處，被
    告之上訴，難認有理由，然因原審判決既有如上所述之疏漏
    ，自應將原審判決撤銷改判。爰審酌被告犯罪之動機、目的
    、手段、對告訴人所造成之傷害、犯罪後之態度及至今尚未
    能與告訴人達成和解等一切情狀，量處如主文第二項所示之
    刑，並諭知易科罰金之折算標準，以示懲儆。查被告犯罪時
    間，係在九十六年四月二十四日以前，所犯為傷害罪，悉合
    於減刑條件，應依中華民國九十六年罪犯減刑條例第二條第
    一項第三款之規定，減其宣告刑二分之一，並諭知易科罰金
    之折算標準，以示懲儆。
據上論斷，應依刑事訴訟法第四百五十五條之一第一項、第三項
、第三百六十九條第一項前段、第三百六十四條、第二百九十九
條第一項前段，刑法第二百七十七條第一項、第四十一條第一項
前段，刑法施行法第一條之一，中華民國九十六年罪犯減刑條例
第二條第一項第三款、第七條、第九條，判決如主文。
本案經檢察官張聖傳到庭執行職務。
中　　華　　民　　國　　96　　年　　9 　　月　　18　　日
                        臺灣彰化地方法院刑事第二庭
                            審判長法官  石馨文
                            法      官  黃齡玉
                            法      官  尚安雅
以上正本證明與原本無異。
本判決不得上訴。
中　　華　　民　　國　　96　　年　　9 　　月　　19　　日
                            書  記  官  洪年慶
附錄本案論罪科刑法條全文：
中華民國刑法第277條
（普通傷害罪）
傷害人之身體或健康者，處3年以下有期徒刑、拘役或1千元以下
罰金。
犯前項之罪因而致人於死者，處無期徒刑或7年以上有期徒刑；
致重傷者，處3年以上10年以下有期徒刑。
